【裁判字號】    98,訴,341
【裁判日期】    980331
【裁判案由】    槍砲彈藥刀械管制
【裁判全文】
臺灣板橋地方法院刑事判決               98年度訴字第341號
公  訴  人  臺灣板橋地方法院檢察署檢察官
被      告  甲○○
                    （現另案於臺灣臺北監獄臺北分監執行）
選任辯護人 李國盛律師
上列被告因槍砲彈藥刀械管制條例案件，經檢察官提起公訴（97
年度偵字第33467 號），本院判決如下：
    主    文
甲○○未經許可，持有可發射子彈具有殺傷力之改造手槍，累犯
，處有期徒刑年壹月，併科罰金新臺幣肆萬元，罰金如易服勞
役，以新臺幣壹仟元折算壹日；扣案改造手槍壹枝（槍枝管制編
號：0000000000號）沒收。
    事    實
一、甲○○於民國91年間，因施用第一、二級毒品犯行，經台灣
    高等法院以92年度上易字第942 號判決各判處有期徒刑10月
    、10月，併定應執行有期徒刑1 年4 月確定；復於92年間，
    因偽造文書案件，經臺灣士林地方法院以92年度易字第278
    號判處有期徒刑6 月確定；其上開2 案所處徒刑，嗣經台灣
    士林地方法院以93年度聲字第99號裁定應執行有期徒刑1 年
    10月確定併入監執行後，於94年3 月14日假釋出監，迄94年
    3 月24日假釋期滿未經撤銷假釋，未執行之刑以已執行完畢
    論；詎仍未知所戒慎，明知非經主管機關許可，不得持有槍
    砲彈藥刀械管制條例所管制具有殺傷力之各類槍枝，竟未經
    主管機關許可，基於非法持有具殺傷力改造槍枝之犯意，於
    95年10月間某日，在台北縣三重市重新橋下跳蚤市場，向真
    實姓名、年籍均不詳之某成年男子，購得具有殺傷力之可發
    射子彈具有殺傷力之由仿轉輪手槍製造，經車通槍管及轉輪
    彈倉內阻鐵再加裝金屬襯管併換裝土造金屬撞針而成之改造
    手槍1 枝（槍枝管制編號：0000000000號）後，即將之藏置
    於臺北縣三重市○○路○ 段122 號5 樓2 號套房住處內之保
    險箱，而未經許可無故持有之；嗣於95年12月2 日23時30分
    許，為警持本院核發之搜索票，在其上址住處保險箱內，搜
    索扣得上開改造手槍1 枝。
二、案經臺北縣政府警察局三重分局報告臺灣板橋地方法院檢察
    署檢察官偵查後起訴。
    理    由
壹、證據能力：
    按刑事訴訟法第159 條第1 項雖規定，被告以外之人於審判
    外之言詞或書面陳述，除法律有規定者外，不得作為證據。
    惟同法第159 條之5 第1 、2 項已規定，經當事人於審判程
    序同意作為證據，法院審酌該言詞陳述或書面陳述作成時之
    情況，認為適當者，亦得為證據。當事人、代理人或辯護人
    於法院調查證據時，知有第159 條第1 項不得為證據之情形
    ，而未於言詞辯論終結前聲明異議者，視為有前項之同意（
    指同條第1 項之同意作為證據），此乃第159 條第1 項所容
    許，得作為證據之例外規定之一；經查，本案被告、辯護人
    及檢察官於言詞辯論終結前，均未就所調查之證據主張有刑
    事訴訟法第159 條第1 項不得為證據之情形，是本案經調查
    之證據均有證據能力，合先敘明。
貳、實體方面：
一、認定犯罪事實所憑之證據及理由：
(一)、訊據被告對前開犯罪事實於本院審理中坦承不諱，併經證人
    呂旻璋、董其耀、蔡瑞仁等人，於警詢中證述在卷；復有臺
    北縣政府警察局三重分局搜索、扣押筆錄、扣押物品目錄表
    、本院95年度聲搜字第4432號搜索票、臺北縣政府警察局槍
    枝初步檢視報告表、現場相片等在卷可稽；此外，且有如事
    實欄所述之改造手槍1枝扣案為憑。
(二)、又扣案改造手槍1 枝，經送內政部警政署刑事警察局以性能
    檢驗法、動能測試法鑑定結果如下：「送鑑改造手槍1 枝（
    槍枝管制編號0000000000號），認係由仿轉輪手槍製造之槍
    枝，經車通槍管及轉輪彈倉內阻鐵再加裝金屬襯管併換裝土
    造金屬撞針而成之改造手槍，槍管內徑約3.5mm ，轉輪彈倉
    內徑約4.2mm ，機械性能良好，經裝填底火（轉輪彈倉底部
    外側）、火藥及直徑約3.5mm 、重量約0.33g 金屬彈丸（轉
    輪彈倉內）實際試射，可擊發，併測得彈丸速度為116 公尺
    / 秒，計算其動能為2.22焦耳，單位面積動能為23.08 焦耳
    / 平方公尺」；而關於殺傷力之相關數據，依據日本科學警
    察研究所之研究結果，彈丸面積動能達20焦耳/ 平方公分，
    則足以穿入人體皮肉層等情，有內政部警政署刑事警察局95
    年12月18日刑鑑字第0950184069號槍彈鑑定書附於偵查卷為
    憑；則扣案改造手槍，經裝填金屬彈丸實際試射後，所測得
    之彈丸面積動能既達23.08 焦耳/ 平方公尺，此數值顯已逾
    足以穿入人體皮肉層之20焦耳/ 平方公分，是扣案改造手槍
    具有殺傷力乙節，當無疑義。
(三)、綜上，本件事證明確，被告犯行，堪以認定。
二、應適用之法律、科刑審酌事由及沒收物之處理：
(一)、核被告本件所為，係犯槍砲彈藥刀械管制條例第8 條第4 項
    之未經許可持有可發射子彈具有殺傷力之改造手槍罪；又被
    告前於91年間，因施用第一、二級毒品犯行，經台灣高等法
    院以92年度上易字第942 號判決各判處有期徒刑10月、10月
    ，併定應執行有期徒刑1 年4 月確定；復於92年間，因偽造
    文書案件，經臺灣士林地方法院以92年度易字第278 號判處
    有期徒刑6 月確定；其上開2 案所處徒刑，嗣經台灣士林地
    方法院以93年度聲字第99號裁定應執行有期徒刑1 年10月確
    定併入監執行後，於94年3 月14日假釋出監，迄94年3 月24
    日假釋期滿未經撤銷假釋，未執行之刑以已執行完畢論等情
    ，有台灣高等法院被告前案紀錄表在卷可參，是被告乃於有
    期徒刑執行完畢後，5 年以內故意再犯本件有期徒刑以上之
    罪，為累犯，應依刑法第47條第1 項規定，加重其刑。
(二)、茲審酌被告未經許可，持有具殺傷力之改造手槍，危害社會
    秩序非微，所為甚屬不該，然念其犯後坦認犯行尚有悔意，
    兼衡其持有改造手槍之數量為1 枝，持有期間亦非甚長、併
    斟酌其犯罪動機、目的、智識程度、生活狀況等一切情狀，
    就其本件犯行，量處如主文所示之刑，暨就所處罰金刑部分
    ，依刑法第42條第3 項前段規定，諭知如易服勞役之折算標
    準，以示儆懲。又中華民國96年罪犯減刑條例雖於96年7 月
    4 日制定公布，並自同年月16日施行，惟本案被告所犯之罪
    為槍砲彈藥刀械管制條例第8 條之罪，所宣告之刑復逾有期
    徒刑1 年6 月，是本案核與減刑之要件不符，自不得減刑，
    併此指明。
(三)、扣案改造手槍1 枝（槍枝管制編號：0000000000號）認具殺
    傷力（詳見前述），乃違禁物，應依刑法第38條第1 項第1
    款規定，宣告沒收。
據上論斷，應依刑事訴訟法第299 條第1 項前段，槍砲彈藥刀械
管制條例第8 條第4 項，刑法第11條前段、第42條第3 項、第47
條1 項、第38條第1 項第1 款，判決如主文。
本案經檢察官郭季青到庭執行職務
中    華    民    國    98    年    3     月    31    日
                  刑事第十六庭審判長法  官  許必奇
                                    法  官  鄧雅心
                                    法  官  陳明偉
以上正本證明與原本無異
如不服本判決應於送達後10日內向本院提出上訴狀
                                    書記官  陳玉心
中    華    民    國    98    年    3     月    31    日
附錄本案論罪科刑法條全文
槍砲彈藥刀械管制條例第8條
未經許可，製造、販賣或運輸鋼筆槍、瓦斯槍、麻醉槍、獵槍、
空氣槍或第4條第1項第1款所定其他可發射金屬或子彈具有殺傷
力之各式槍砲者，處無期徒刑或5年以上有期徒刑，併科新臺幣1
千萬元以下罰金。
未經許可，轉讓、出租或出借前項所列槍枝者，處5年以上有期
徒刑，併科新臺幣1千萬元以下罰金。
意圖供自己或他人犯罪之用，而犯前二項之罪者，處無期徒刑或
7 年以上有期徒刑，併科新臺幣 1 千萬元以下罰金。
未經許可，持有、寄藏或意圖販賣而陳列第1項所列槍枝者，處3
年以上10 年以下有期徒刑，併科新臺幣 700 萬元以下罰金。
第 1 項至第 3 項之未遂犯罰之。


司法院資訊處製作；財團法人民間司法改革基金會備份。
